【裁判字號】    90,易,108
【裁判日期】    900319
【裁判案由】    竊盜等
【裁判全文】
臺灣板橋地方法院刑事判決                            九十年度易字第一０八號
    公  訴  人  臺灣板橋地方法院檢察署檢察官
    被      告  乙○○
右列被告因竊盜等案件，經檢察官提起公訴（八十九年度偵字第二０九八八號），本
院判決如左：
    主  文
乙○○連續攜帶兇器竊盜，累犯，處有期徒刑捌月。
扣案斜口鉗壹把沒收。
    事  實
一、乙○○迭犯麻醉藥品管理條例案件，最近一次於民國八十六年二月二十八日經本
    院以八十六年度訴字第二四一號判決判處有期徒刑八月，並於同年四月二十八日
    確定，嗣於八十七年三月三十一日縮刑期滿執行完畢（起訴書誤載為八十七年四
    月八日執行完畢），猶不知悛悔，竟基於意圖為自己不法所有之概括犯意，於民
    國八十九年十一月六日下午十六時四十五分許，由未設置門扇之車道侵入有人居
    住之臺北縣新莊市○○路新旺巷四十三號柯林頓社區地下室停車場內（無故侵入
    住宅部分，未據告訴），持其所有客觀上足以危害人身體、生命安全足供兇器使
    用之斜口鉗乙把，以撬開毀壞車門門鎖之方式，先開啟丙○○所有之車牌ＥＦ─
    ０三七七號自用小客車車門，進入該車內竊得置放於車上之丙○○所有高速公路
    回數票二張；得手後，復持前揭斜口鉗再以同一手法撬毀詹德元所有之車牌Ｇ九
    ─六０七五號自用小客車車門門鎖，惟其甫撬毀該車門鎖，尚未及搜取車內財物
    時，適為正下班歸來之該大樓住戶彭金瑞發覺，而乙○○於彭金瑞欲向其靠近時
    ，即往外逃逸，惟仍遭隨後追至之彭金瑞逮獲，彭金瑞並即時報警處理，而經警
    起出乙○○本案所用之斜口鉗一把及竊得之高速公路回數票二張（後者業經發還
    被害人丙○○）。
二、案經被害人丙○○及被害人詹德元之配偶甲○○訴由臺北縣警察局新莊分局移送
    臺灣板橋地方法院檢察署檢察官偵查起訴。
    理  由
一、訊據被告乙○○否認有何竊盜等犯行，辯稱：伊到停車場是要找地方睡覺，因怕
    被人發現緊張才往外跑，高速公路回數票是下樓梯時在地上撿到的，斜口鉗是修
    理機車，用來剪電線時使用的，不能開啟車門云云。惟查：
（一）停放於柯林頓社區地下室停車場內之車牌ＥＦ─０三七七自用小客車係丙○○
      所有，該車門鎖被撬壞，高速公路回數票二張遭竊，而由被告身上小背包起出
      高速公路回數票二張係丙○○所失竊之物等情，業據被害人即告訴人丙○○於
      警訊中指訴綦詳，並有其行車執照及其具領屬實之贓物認保管單乙紙暨該車遭
      竊後之情形之相片附卷可參（偵查卷第五頁正反頁、第九頁、第十一頁、第十
      二頁及第十五頁）；
（二）另同放置上開停車場內之車牌Ｇ九─六０七五號自用小客車係詹德元所有，該
      車右前車門鎖遭撬壞，無法使用乙節，亦據告訴人即詹德元之配偶甲○○於警
      訊及本院調查中指陳無訛（詳偵查卷第六頁反頁及本院九十年二月十九日訊問
      筆錄），並有卷附詹德元之行車執照及該車門鎖遭毀壞之相片可憑（偵查卷第
      第十四頁、第十六頁）；
（三）又柯林頓社區住戶彭金瑞因車內財物曾遭竊，故特別注意停車場內情況，彭金
      瑞於本案發生時係甫下班回來至停車場，正巧看到被告在撬Ｇ九─六０七五號
      車門，當時其有看到被告在撬的動作，但未看到被告是否拿工具，因為有車輛
      擋住視線，而因當時彭金瑞離被告約五十公尺，彭金瑞即欲靠近時，被告看到
      即往外逃，彭金瑞乃隨後追捕，約至三、四百公尺處追到被告，彭金瑞即請鄰
      居報警，另彭金瑞雖有看到被告身上背著壹個霹靂包，但未注意到是否有斜口
      鉗，至另ＥＦ─０三七七號自小客車車門已經被撬開，此部車是事後警察帶同
      被告前往查證，警察開此部車時時均不用鑰匙，車門即可打開等事實，迭據證
      人彭金瑞於警偵訊及本院調查中證述明確（偵查卷第七頁、第三十四頁反頁及
      本院九十年二月十九日訊問筆錄）。按證人彭金瑞與被告夙不相識，容無無端
      誣陷之必要，互核被告自承伊看到證人彭金瑞後，即往外跑等語，益見彭金瑞
      所言與事實相符，應足採信。
（四）至被告雖辯稱伊到停車場是要找地方睡覺云云，然觀諸被告於本院九十年三月
      五日審理時供謂：「他（即彭金瑞）與我之間還有另外一部車輛擋住，他根本
      不可能看到我的。他只有看到我的頭在看他。我看他的時候我就跑出來，我就
      趕快要走了。」「（問：為何看到證人就要走了？）因為我自己跑到人家的地
      下室睡覺我怕被別人發現。」等語，顯見被告甚為注意周遭之動態，否則與證
      人既已有一輛車擋住，何須特別伸頭注意證人之動作，且其既僅單純在該處睡
      覺，又為何如此害怕遭人發現？凡此，俱見被告前揭所辯，與常理有違，礙難
      置信。
（五）復查扣案被告自承為其所有之斜口鉗，如確係其用來修理機車所用之物，衡情
      ，應係置於其機車之置物箱中而無隨身攜帶之理。且斜口鉗，長度為十一點三
      公分，斜口面距縮端約○點四至○點六公分處呈鋸齒狀，該處厚度為○點二至
      ○點三公分，約與汽車鑰匙孔相同，業據檢察官勘驗屬實，有勘驗筆錄在卷可
      稽（偵查卷第三十七頁），並有該斜口鉗可資核比，足見該斜口鉗確能撬壞車
      門鑰匙孔無疑。被告辯稱該斜口鉗係用以修理機車，剪電線時使用，未能撬開
      汽車車門鑰匙云云，亦不足為採。
（六）被告撬壞被害人丙○○、詹德元所有自用小客車之車門鎖，使該門鎖無法使用
      ，自足生損害於丙○○、詹德元，而被告撬壞之目的既意在取車內財物，且確
      亦已竊取丙○○所有放置在車內之回數票二張，是其有為自己不法所有之意圖
      ，亦彰至明。至被害人丙○○於警訊固亦指陳其置於車內之芳香劑、錄音帶亦
      遭竊云云，惟查被告係遭當場查獲，而於其身上並未發現前開物品，此遍觀全
      卷自明，是尚難遽認被告有竊取芳香劑、錄音帶等物，且此亦未據公訴人敘及
      ，併此說明。
（七）綜上所述，罪證明確，被告犯行堪予認定。
二、查被告所有扣案斜口鉗，既可用以撬開汽車車門，當足以危害人之身體、生命安
    全，當屬兇器無誤。被告持之撬壞車牌ＥＦ─０三七七號自用小客車車門門鎖，
    竊取其內所有高速公路回數票二張之行為，係犯刑法第三百二十一條第一項第三
    款攜帶兇器竊盜罪及同法第三百五十四條毀損罪；另被告持之撬毀車牌Ｇ九─六
    ０七五號自用小客車車門門鎖，惟尚未及搜取車內財物時，即被發覺之行為，係
    犯刑法第三百二十一條第二項、第一項第三款攜帶兇器竊盜未遂罪（起訴書就此
    部分亦引用既遂法條，尚有未洽）及同法第三百五十四條毀損罪。被告先後二次
    竊盜及毀損犯行，均時間緊接，各犯構成要件相同之罪，顯均基於概括之犯意而
    為，應依連續犯之規定論以一罪，竊盜部分並以情節較重之攜帶兇器竊盜既遂論
    ，且均依法加重其刑。再被告毀損車門鎖之目的在於竊取車內物品，所犯上開二
    罪間，自有方法結果之牽連關係，應從一重之攜帶兇器竊盜既遂論處。再者被告
    迭犯麻醉藥品管理條例案件，最近一次於八十六年二月二十八日經本院以八十六
    年度訴字第二四一號判決判處有期徒刑八月，並於同年四月二十八日確定，嗣於
    八十七年三月三十一日縮刑期滿執行完畢，有臺灣高等法院檢察署刑案紀錄簡覆
    表乙件在卷足考，其於五年內再犯有期徒刑以上刑之本罪，為累犯，依法加重
    其刑。爰審酌被告攜帶兇器竊盜，易危害於人之身體，及其他品行、素行、犯罪
    目的、犯罪手段暨迄仍卸詞否認，俱無悔意，態度非佳等一切情狀，量處如主文
    所示之刑。至扣案斜口鉗乙把，係被告所有供本案犯罪所用之物，茲如前述，併
    依法宣告沒收。
據上論斷，應依刑事訴訟法第二百九十九條第一項前段，刑法第五十六條、第三百二
十一條第一項第三款、第三百五十四條、第五十五條後段、第四十七條、第三十八條
第一項第二款，判決如主文。
本案經檢察官吳宗光到庭執行職務。
中      華      民      國    九十      年      三      月     十九     日
                                      臺灣板橋地方法院刑事第四庭
                                          法  官  許仕楓
右正本證明與原本無異
如不服本判決應於送達後十日內向本院提出上訴狀
                                          書記官  王苑琦
中      華      民      國     九十      年     三      月  二十      日
附錄本案論罪科刑法條全文
刑法第三百二十一條


司法院資訊處製作；財團法人民間司法改革基金會備份。
